臺灣板橋地方法院交通事件裁定　　　　　　　　　九十一年度交聲字第一二八號
　　原處分機關　交通部公路總局臺北區監理所板橋監理站
　　異　議　人
　　即受處分人　甲○○
右列受處分人因違反道路交通管理處罰條例案件，對於交通部公路總局臺北區監理所
板橋監理站民國九十一年六月六日所為之處分（原處分案號：板監三字第裁四一Ａ0
0000000號）聲明異議，本院裁定如左：
    主  文
異議駁回。
    理  由
一、按汽車駕駛人，行經有燈光號誌管制之交岔路口闖紅燈者，處新臺幣一千八百元
    以上五千四百元以下罰鍰。又汽車駕駛人有第五十三條所列條款之一者，除依原
    條款處罰鍰外，並予記違規點數三點，道路交通管理處罰條例第五十三條、第六
    十三條第一項第三款分別定有明文。
二、本件受處分人即異議人甲○○於民國九十一年四月二十五日晚上八時三分許，騎
    乘ＧＫＮ─六○六號機車，行駛臺北市○○路○段四一巷之有燈光號誌管制之交
    岔路口時，竟強行闖紅燈行駛之事實，有舉發違反道路交通管理事件通知單一紙
    在卷可按。異議人則具狀辯稱：伊於通過上述交岔路口時確係綠燈，但因當地施
    工路況不佳，故伊騎得較慢，騎到快過完路口時始變成紅燈，並未闖紅燈，而伊
    當時係在舉發之警員其後近距離而行，伊亦有看見該警員在四十一巷口行二段式
    左轉，苟舉發警員指其闖紅燈，則豈非警員亦係闖紅燈等語。
三、經查本院經傳喚舉發之警員蔡耀慶已到庭結證稱：「我從基隆路北往南，在四十
    一巷口的交叉路口，兩段式左轉停等紅燈，要轉往四十一巷口，異議人也是北往
    南由基隆路直行，異議人通過路口時之前就已經變紅燈了，因為我在待轉時隔了
    十幾秒，看到路口已經變紅燈，對向四十一巷口的號誌已經變成綠燈，而且四十
    一巷車輛都已經起步到基隆路中心，我看到異議人闖紅燈，看到之後我就騎機車
    把異議人攔下，並向異議人說已經變紅燈了，對向車輛都已經開過來，你還通過
    路口，當時異議人拒絕簽收我開的舉發單。」等語，則異議人違規闖紅燈之事實
    已甚明顯，異議人雖辯稱伊係近距離跟在蔡警員之後，並未闖紅燈云云，然證人
    既已結稱伊係停於機車待轉區十餘秒後，異議人始行闖紅燈等情，衡情二人既素
    未謀識，證人自無任意攀誣之理，而證人當時既係於機車待轉區停等紅燈時發覺
    異議人闖紅燈，始前往攔檢異議人，異議人自不得以此稱其曾見證人機車行二段
    左轉云云，即謂伊當時係近距離跟在證人機車之後，而非相隔十餘秒之距離，所
    辯自不足採，其違規事實足堪認定。從而，原處分機關據以援引首揭規定，裁處
    罰鍰新臺幣一千八百元，並記違規點數三點，於法並無不當，本件異議為無理由
    ，應予駁回。
四、據上論斷，應依道路交通案件處理辦法第十九條，裁定如主文。
中      華      民      國      九十一      年      八    月    三十    日
                              臺灣板橋地方法院交通法庭
                                      法  官  朱 耀 平
右正本證明與原本無異
如不服本裁定應於送達後五日內向本院提出抗告狀
                                      書記官  黃 炎 煌
中      華      民      國      九十一      年      八    月    三十    日
